<?xml version='1.0' encoding='utf-8'?>
<verb default="fuaimnigh" disambig="">
  <verbalNoun default="fuaimniú" />
  <verbalAdjective default="fuaimnithe" />
  <tenseForm default="fuaimnigh" tense="Past" dependency="Indep" person="Base" />
  <tenseForm default="fuaimníomar" tense="Past" dependency="Indep" person="Pl1" />
  <tenseForm default="fuaimníodar" tense="Past" dependency="Indep" person="Pl3" />
  <tenseForm default="fuaimníodh" tense="Past" dependency="Indep" person="Auto" />
  <tenseForm default="fuaimnigh" tense="Past" dependency="Dep" person="Base" />
  <tenseForm default="fuaimníomar" tense="Past" dependency="Dep" person="Pl1" />
  <tenseForm default="fuaimníodar" tense="Past" dependency="Dep" person="Pl3" />
  <tenseForm default="fuaimníodh" tense="Past" dependency="Dep" person="Auto" />
  <tenseForm default="fuaimníodh" tense="PastCont" dependency="Indep" person="Base" />
  <tenseForm default="fuaimnínn" tense="PastCont" dependency="Indep" person="Sg1" />
  <tenseForm default="fuaimníteá" tense="PastCont" dependency="Indep" person="Sg2" />
  <tenseForm default="fuaimnímis" tense="PastCont" dependency="Indep" person="Pl1" />
  <tenseForm default="fuaimnídís" tense="PastCont" dependency="Indep" person="Pl3" />
  <tenseForm default="fuaimnítí" tense="PastCont" dependency="Indep" person="Auto" />
  <tenseForm default="fuaimníodh" tense="PastCont" dependency="Dep" person="Base" />
  <tenseForm default="fuaimnínn" tense="PastCont" dependency="Dep" person="Sg1" />
  <tenseForm default="fuaimníteá" tense="PastCont" dependency="Dep" person="Sg2" />
  <tenseForm default="fuaimnímis" tense="PastCont" dependency="Dep" person="Pl1" />
  <tenseForm default="fuaimnídís" tense="PastCont" dependency="Dep" person="Pl3" />
  <tenseForm default="fuaimnítí" tense="PastCont" dependency="Dep" person="Auto" />
  <tenseForm default="fuaimníonn" tense="PresCont" dependency="Indep" person="Base" />
  <tenseForm default="fuaimním" tense="PresCont" dependency="Indep" person="Sg1" />
  <tenseForm default="fuaimnímid" tense="PresCont" dependency="Indep" person="Pl1" />
  <tenseForm default="fuaimnítear" tense="PresCont" dependency="Indep" person="Auto" />
  <tenseForm default="fuaimníonn" tense="PresCont" dependency="Dep" person="Base" />
  <tenseForm default="fuaimním" tense="PresCont" dependency="Dep" person="Sg1" />
  <tenseForm default="fuaimnímid" tense="PresCont" dependency="Dep" person="Pl1" />
  <tenseForm default="fuaimnítear" tense="PresCont" dependency="Dep" person="Auto" />
  <tenseForm default="fuaimneoidh" tense="Fut" dependency="Indep" person="Base" />
  <tenseForm default="fuaimneoimid" tense="Fut" dependency="Indep" person="Pl1" />
  <tenseForm default="fuaimneofar" tense="Fut" dependency="Indep" person="Auto" />
  <tenseForm default="fuaimneoidh" tense="Fut" dependency="Dep" person="Base" />
  <tenseForm default="fuaimneoimid" tense="Fut" dependency="Dep" person="Pl1" />
  <tenseForm default="fuaimneofar" tense="Fut" dependency="Dep" person="Auto" />
  <tenseForm default="fuaimneodh" tense="Cond" dependency="Indep" person="Base" />
  <tenseForm default="fuaimneoinn" tense="Cond" dependency="Indep" person="Sg1" />
  <tenseForm default="fuaimneofá" tense="Cond" dependency="Indep" person="Sg2" />
  <tenseForm default="fuaimneoimis" tense="Cond" dependency="Indep" person="Pl1" />
  <tenseForm default="fuaimneoidís" tense="Cond" dependency="Indep" person="Pl3" />
  <tenseForm default="fuaimneofaí" tense="Cond" dependency="Indep" person="Auto" />
  <tenseForm default="fuaimneodh" tense="Cond" dependency="Dep" person="Base" />
  <tenseForm default="fuaimneoinn" tense="Cond" dependency="Dep" person="Sg1" />
  <tenseForm default="fuaimneofá" tense="Cond" dependency="Dep" person="Sg2" />
  <tenseForm default="fuaimneoimis" tense="Cond" dependency="Dep" person="Pl1" />
  <tenseForm default="fuaimneoidís" tense="Cond" dependency="Dep" person="Pl3" />
  <tenseForm default="fuaimneofaí" tense="Cond" dependency="Dep" person="Auto" />
  <moodForm default="fuaimníodh" mood="Imper" person="Base" />
  <moodForm default="fuaimním" mood="Imper" person="Sg1" />
  <moodForm default="fuaimnigh" mood="Imper" person="Sg2" />
  <moodForm default="fuaimnímis" mood="Imper" person="Pl1" />
  <moodForm default="fuaimnígí" mood="Imper" person="Pl2" />
  <moodForm default="fuaimnídís" mood="Imper" person="Pl3" />
  <moodForm default="fuaimnítear" mood="Imper" person="Auto" />
  <moodForm default="fuaimní" mood="Subj" person="Base" />
  <moodForm default="fuaimnímid" mood="Subj" person="Pl1" />
  <moodForm default="fuaimnítear" mood="Subj" person="Auto" />
</verb>
